臺灣花蓮地方法院刑事判決　　　　　　　　　　　　　　　九十三年度自字第七號
　　自　訴　人　己○○
　　自訴人代理　戊○○律師
　　被　　　告　丁○○
右列被告因傷害案件，經自訴人提起自訴，本院判決如左︰
    主  文
丁○○無罪。
    理  由
一、自訴意旨略以：自訴人己○○於民國九十三年四月十四日下午二時許，在花蓮縣
    豐濱鄉豐濱村豐富九十二號甲○○住處之廚房內與他人閒談時，被告丁○○無故
    懷疑自訴人偷用甲○○家中的水，雖自訴人表示無此事，然被告仍不接受，基於
    傷害之犯意，無故對自訴人施暴，拉自訴人的左手往下壓，致自訴人之右手撞到
    塑膠水管，自訴人感到手部劇痛，嗣於同年月十六日至行政院衛生署花蓮醫院豐
    濱分院（下簡稱豐濱分院）診治仍受有右尺骨骨折之傷害等語，因認被告涉有刑
    法第二百七十七條第一項之傷害罪嫌。
二、按犯罪事實應依證據認定之，無證據不得認定其犯罪事實；又不能證明被告犯罪
    者，應諭知無罪之判決，刑事訴訟法第一百五十四條第二項及第三百零一條第一
    項分別定有明文。復按認定不利於被告之事實，須依積極證據，苟積極證據不足
    為不利於被告事實之認定時，即應為有利於被告之認定，更不必有何有利之證據
    ，最高法院三十年上字第八一六號著有判例可資參照。
三、本件自訴人己○○認被告丁○○涉有刑法第二百七十七條第一項之傷害罪嫌，無
    非以診斷證明書為其論據。訊據被告固坦認於自訴人所指之時間、地點與自訴人
    就水權問題發生爭執之事實，惟堅決否認有何傷害之犯行，辯稱：當時伊並沒有
    動手拉自訴人的手，且案發之前自訴人的手就已經有用藥布貼的情形等語置辯。
    經查：
（一）自訴人於九十三年四月十六日至豐濱分院就診，其主訴右上臂腫痛，經Ｘ光顯
      示右尺骨骨折，予以石膏固定治療乙節，業據自訴人供述在卷，並有診斷證明
      書及豐濱分院函暨病歷紀錄各乙份在卷可證，堪以認定。
（二）雖自訴人於本院審理時具結證稱：當天在甲○○家裡廚房旁邊，伊與被告爭吵
      ，因為被告懷疑伊將水管的開關關起來，且被告一直在吵鬧並指責伊關水，並
      對伊吐口水及罵伊「沒有用的女婿」，當伊指著開關說不是伊關時，被告趁伊
      不注意時推伊，被告將伊的右手往下壓而撞到水管，伊的右手就受傷了，後來
      水管斷裂後，被告還在跟伊吵，伊就不理會她，後來她就將水管帶回家，而伊
      就回家；當天除伊之外，還有甲○○、丙○○、乙○○及一位不知姓名之男子
      在場，我們都在甲○○家廚房隔壁外面聊天，伊和被告爭吵時，在場的其他人
      沒有出來勸架，只是在旁邊看；發生爭執時被告沒有背小孩，但後來她又回到
      現場，她才背小孩出來，嗣後伊從家裡回到現場，被告又跟伊爭吵等語（詳見
      本院九十三年十月十三日審理筆錄第四至十一頁）；惟查，證人甲○○於本院
      審理時具結證稱：我和丁○○是鄰居，我住在花蓮縣豐濱鄉豐濱村豐富九十二
      號；當天被告和自訴人吵架之前，我躺著在家裡睡覺，就聽到他們二人在大馬
      路上爭吵，他們爭吵沒有多久時間，我就出來，他們是因為水的問題爭吵，之
      後被告摸摸自訴人的手，同時說：「你打我好了」，並沒有要拉他去哪裡的動
      作，己○○對被告說：「妳為什麼要拿這個水」，當時我坐在旁邊且全程在場
      ，因我身體不舒服，所以沒有說話；而自訴人的手在案發之前就已經受傷，因
      自訴人從過年後手受傷，並會到我家吃飯，有看到己○○的手受傷，但我不曉
      得是怎樣受傷，可是右手有腫起來，用左手活動；當天我離開之後，被告和自
      訴人也馬上就離開了；當天我沒有看到也沒有注意到水管斷掉，也沒有看到壓
      水管的動作；卷內照片之水管是被告她們的；當天我沒有看到己○○去拉扯水
      管，也沒有看到被告推己○○；當時除了我以外，沒有其他人在場，我沒有看
      到丙○○、乙○○在場；案發前，沒有人到我家廚房內或外面聊天，因為當時
      正好是午覺時間；當天被告一直背著小孩；卷內照片上之水管是被告、自訴人
      、乙○○共同使用，而我自己有另外的水管使用；當天自訴人有在右手貼白色
      貼布等語（詳見本院九十三年十一月三日審理筆錄第四至十四頁）明確，是自
      訴人指訴遭被告壓手去撞到水管乙節，核與證人甲○○之前開證述情節不一，
      況且自訴人先於自訴理由狀中稱被告拉自訴人左手且往下壓，致自訴人右手撞
      到塑膠水管云云（詳見本院卷第十二頁），嗣又稱係被告在伊指著開關說不是
伊關的時候壓伊的右手，手撞到水管，水管就斷了，伊的手就受傷了云云（詳
      見上開筆錄第五至六頁），後又稱係被告拉伊的左手到水管處，趁伊不注意時
      ，從伊後面將伊的右手上臂向下壓云云（詳見上開筆錄第九頁），顯見自訴人
      之指訴前後矛盾。且證人甲○○亦證述於案發前，自訴人的右手已經有受傷之
      情狀，依上開診斷證明書所示，可知自訴人係於九十三年四月十六日就診，距
      離案發時間已有二天之久，茍自訴人遭被告以壓手撞擊水管之方式施以傷害，
      因水管開關及連結處均為金屬材質，若受有傷勢應為鈍傷之一種，當天理應立
      即紅腫疼痛，其卻延至四月十六日始就診治療，此與常理不合，而診斷證明書
      所載為骨折之傷勢核與鈍傷所受傷勢不符。又證人甲○○也證稱於案發前，自
      訴人之右手業已受傷，且案發當時手上貼有藥布乙節，核與被告之前該辯詞相
      符。雖自訴代理人認證人甲○○之證述因與被告有親戚關係，其所言避重就輕
      云云，然證人甲○○業已於本院審理時具結並且明確證述案發情狀，茍證人甲○○因與被告有親屬關係而偏頗被告者，自可依照被告之辯詞而謊稱有看到自
      訴人因拉斷水管而受傷云云，然證人甲○○均無附和被告所言，故不能僅因證
      人甲○○與被告有親戚關係而遽認其所述不足採信。再者，自訴人雖先稱在場
      之人有甲○○、丙○○，嗣又稱尚有乙○○及一名不知姓名之男子在場云云，
      核與證人甲○○及被告所述亦不相符。況衡諸上開證人甲○○之證述及被告之
      供述，可知被告高齡六十八歲，案發時背一名幼兒，而自訴人年輕力壯，則自
      訴人供稱被告拉自訴人之手並將其手往下壓等情，顯與常情不符，故自訴人之
      前開供述，殊難逕予採信。
四、綜上所述，被告雖於自訴人所指時、地與其發生口角爭執，然本件自訴人所舉之
    證據並無任何積極證據足認被告確有傷害之犯行。此外，復查無其他積極之證據
    ，足認被告確有自訴人所指之犯行，揆諸前揭法條及判例意旨，既不能證明被告
    犯罪，依法應諭知無罪之判決。
據上論斷，依刑事訴訟法第三百四十三條、第三百零一條第一項，判決如主文。
中      華      民      國      九十三    年    十一    月    二十四    日
                                臺灣花蓮地方法院刑事第三庭
                                審判長法  官    鄭  培  麗
                                     法   官陳  雅  敏
                                     法   官    饒  金  鳳
右正本證明與原本無異。
如對本判決不服，應於送達後十日內，向本院提出上訴狀。（應抄附繕本）告訴人或
被害人如對於本判決不服者，應具備理由請求檢察官上訴，其上訴期間之計算係以檢
察官收受判決正本之日期為準。
                                    法院書記官
中      華      民      國      九十三    年    十一    月    二十四    日
